臺灣高等法院臺南分院刑事判決　　 96年度上更(一)字第236號
上　訴　人
即　被　告　甲○○
選任辯護人　莊美貴律師
自　訴　人　乙○○○
輔　佐　人　丙○○
上列上訴人因重傷害案件，不服臺灣台南地方法院92年度自字第
139號中華民國93年4月29日第一審判決，提起上訴，判決後經最
高法院第一次發回更審，本院判決如下：
    主  文
原判決撤銷。
本件自訴不受理。
    理  由
一、自訴意旨略以：自訴人乙○○○與甲○○均係住居於台南巿
    崇善路1089巷巷道內，因乙○○○於民國92年5月間，以懸
    掛布條載明該巷道為「私有自用道，非請勿入」及私設「禁
    止進入」之標誌等方式，禁止人、車通行。適因該巷道之柏
    油路面有挖掘情形，甲○○乃向台南市政府陳情派員修復，
    經台南市政府於92年5月8日以南市都計字第09202351610號
    函復說明該巷道為現有巷道（既成巷道），仍為道路供公眾
    通行使用。並於92年5月30日上午9時27分許，派員即台南市
    政府養工課人員蘇明陽、王惠妹駕駛工務車至該巷道要進行
    柏油路面修復工程時，為乙○○○出面阻止，甲○○遂出面
    相勸，二人因而發生爭執，於爭執中甲○○多次以手比劃幾
    乎碰及乙○○○之頭、眼，二人旋發生激烈口角，甲○○竟
    仗恃其年輕力壯，於該日上午9時28分33秒時許，乘乙○○
    ○不備，以拳頭猛擊乙○○○之眼部多拳，致乙○○○受有
    左眼角膜擦傷合併結膜下出血及外傷性青光眼之傷害（左眼
    受傷後，初期矯正視力為0.05，其後進步至0.3，現最佳矯
    正視力為0.9，左眼視神經呈現萎縮症狀），且犯罪後不顧
    乙○○○之死活，將乙○○○棄置路旁自行揚長而去。案經
    乙○○○提起自訴，因認甲○○涉犯刑法第278條第3項、第
    1 項之重傷未遂罪嫌。
二、按自訴之提起，應委任律師為之；又自訴人未委任代理人，
    法院應定期間以裁定命其委任代理人；逾期仍不委任者，應
    諭知不受理之判決；又第二審之審判，除本章有特別規定外
    ，準用第一審審判之規定，刑事訴訟法第319條第2項、第32
    9條第2項及第364條分別定有明文。另依刑事訴訟法第38 條
    準用第30條之規定及司法院院字第1755號之解釋，自訴人委
    任律師為代理人之委任狀，應於每一審級提出，案件於該審
    級終結後，原有之委任效力即不復存在，因此案件經最高法
    院發回第二審更為審理，乃另一審級訴訟程序之開始，自訴
    人自應另行委任律師為代理人。
三、經查：本件自訴人乙○○○自訴被告甲○○重傷害案件，被
    告甲○○不服台灣台南地方法院於93年4月29日所為之92 年
    度自字第139號判決，提起上訴，經本院前審於93年9月21日
    為終局判決後，本院前審上開判決業經最高法院撤銷發回本
    院更審，是依上開說明，自訴人於本院更審中自應另行委任
    律師為代理人，惟自訴人未為該項委任，經本院於民國96年
    8月13日裁定命自訴人應於裁定送達後7日內委任律師為代理
    人後，該裁定正本已於民國96年8月15日送達自訴人，有送
    達回証一紙在卷可稽，乃自訴人逾期仍未委任律師為代理人
    ，揆諸前開說明，自應由本院將原判決撤銷，另為主文第2
    項所示之自訴不受理之判決，並不經言詞辯論為之。
四、據上論斷，應依刑事訴訟法第369條第1項前段、第364條、
    第329條第2項、第343條、第307條，判決如主文。
中　　華　　民　　國　　96　　年　　8 　　月　　31　　日
                  刑事第四庭    審判長法　官 吳志誠
                                      法　官 陳珍如
                                      法　官 羅心芳
以上正本證明與原本無異。
如不服本判決，應於收受本判決後十日內向本院提出上訴書狀。
其未敘述上訴理由者並得於提起上訴後十日內向本院補提理由書
狀（均須按他造當事人之人數附繕本）「切勿逕送上級法院」。
　　　　　　　　　　　　　　　　　　  書記官 蔡振豐
中　　華　　民　　國　　96　　年　　8 　　月　　31　　日
